臺灣宜蘭地方法院刑事判決　　　　　　　　　　　　　九十一年度交訴字第一七號
　　公　訴　人　臺灣宜蘭地方法院檢察署檢察官
　　被　　　告　乙○○
右列被告因公共危險案件，經檢察官提起公訴（九十一年度偵字第四四六號），本院
判決如左：
    主  文
乙○○駕駛動力交通工具肇事，致人傷而逃逸，處有期徒刑陸月，如易科罰金以參佰
元折算壹日。緩刑貳年。
    事  實
一、乙○○於民國九十一年一月三十日九時五十分許，駕駛車號Ｕ三─三七一三號自
    用小貨車，沿宜蘭縣員山鄉○○路由深溝往內城方向行駛，行經前揭路段與深溝
    大道交岔路口時，因疏未注意減速慢行，適甲○○駕駛車牌號碼ＧＸＺ─八五二
    號重型機車沿深溝大道由羅東往員山方向行駛，行經前揭地點，亦疏未減速慢行
    ，致與乙○○駕駛之上述自用小貨車發生碰撞，因而人車倒地，甲○○受有頭部
    外傷及顏面、左膝多處擦傷及挫傷等傷害（過失傷害部分業據甲○○撤回告訴）
    ，詎乙○○肇事後，竟未下車察看，對甲○○為救護及其他必要之措施，即駕車
    離開上開地點，嗣經賴水圳目睹車禍經過並記下乙○○車號後，經警循線查獲。
二、案經宜蘭縣警察局宜蘭分局報告台灣宜蘭地方法院檢察署檢察官偵查起訴。
    理  由
一、訊據被告對於與被害人甲○○發生擦撞一事固坦承，惟矢口否認有何肇事逃逸之
    犯行，辯稱：當時駕駛時，因為精神狀態不佳，且車內音響聲音很大，所以並不
    知道當時有撞到被害人云云。惟查：右揭事實業經被害人甲○○於偵查中指稱明
    確，並有道路交通事故調查報告表可憑。雖被告辯稱不知撞倒被害人等語，然由
    被告於本院中供述：當時我有感覺車身震動等語（見本院九十一年四月十七日審
    理筆錄），且輔以偵查卷中所附之現場照片所顯示被告自小貨車以及被害人機車
    毀損程度足見，被告之自小貨車左側車身明顯凹陷，且被害人機車擾流板經撞擊
    後明顯移位且部分破損，應可推見當時撞擊力道之猛烈，況於一定速度之下，二
    車（同屬金屬車身）互相撞擊所產生之聲響之劇烈應可想見，故而由撞擊後所產
    生之劇烈震動以及聲響，以及被害人機車倒地後，金屬車身與水泥道路摩擦產生
    之刮地聲等客觀事實，常情下一般人均足以明顯判斷發生車禍，是被告辯稱不知
  撞到被害人等辯詞，有違常情，顯係卸責之詞，不足採信，此外，有現場照片十
    二幀及道路交通事故調查報告表等附卷可佐，足見本件車禍被告確有肇事逃逸之
    情事。綜上事證，本件被告觸犯刑法第一百八十五條之四罪名事證明確，被告犯
    行堪予認定。
二、核被告所為係犯刑法第一百八十五條之四之駕駛動力交通工具肇事致人死傷而逃
    逸罪。爰審酌被告犯罪之動機、目的、手段、所犯對被害人所造成之危險與損害
    、已與被害人達成和解並已賠償等一切情狀，量處如主文所示之刑，並諭知易科
    罰金之折算標準。又被告未曾受有期徒刑以上刑之宣告，此有台灣高等法院檢察
    署刑案紀錄檢覆表可查，被告經此教訓當知警惕，應無再犯之虞，本院認前所宣
    告之刑，以暫不執行為適當，爰併宣告緩刑二年以啟自新。
據上論斷，應依刑事訴訟法第二百九十九條第一項、刑法第一百八十五條之四、第四
十一條第一項、第七十四條第一款、罰金罰鍰提高標準條例第二條，判決如主文。
本案經檢察官林慧到庭執行職務。
中      華      民      國      九十一    年    四    月      三十      日
                                      臺灣宜蘭地方法院刑事第一庭
                          法  官  李  毓  華
右正本證明與原本無異。
如不服本判決，應於判決送達後十日內，向本院提出上訴狀。（應附繕本）
                                          書記官  林  慶  生
中      華      民      國      九十一    年    四    月      三十      日
附錄法條：
刑法第一百八十五條之四
損壞或壅塞陸路、水路、橋樑或其他公眾往來之設備或以他法致生往來之危險者，處
五年以下有期徒刑，拘役或五百元以下罰金。
因而致人於死者，處無期徒刑或七年以上有期徒刑。致重傷者，處三年以上十年以下
有期徒刑。
第一項之未遂犯罰之。
